臺灣高等法院刑事判決　　　　　　　　　　　　　九十一年度上易字第一二八五號
　　上　訴　人
　　即　被　告　甲○○
右上訴人因藏匿人犯案件，不服臺灣桃園地方法院九十年度訴緝字第九十四號，中華
民國九十年十二月十三日第一審判決（起訴案號：臺灣桃園地方法院檢察署八十九年
度偵字第八九五四號）提起上訴，本院判決如左：
    主  文
上訴駁回。
    事  實
一、甲○○曾於民國（下同）八十八年二月二十二日因妨害風化案件，經臺灣桃園地
    方法院判處有期徒刑六月確定，並於八十九年一月一日執行完畢，猶不知悔改，
    明知陳韋廷業因違反槍砲彈藥刀械管制條例案件，經臺灣桃園地方法院檢察署於
    八十九年四月二十九日以桃檢楠執丁緝字第八九一號發佈通緝在案，為一犯罪之
    人，竟於同年五月一日，承租位於桃園縣桃園市○○路○段一一七七號四樓之二
    處所，並自同年月二十九日起，提供該處所予陳韋廷居住以逃避警方追緝而予以
    藏匿。嗣於八十九年六月十五日凌晨一時許，為警在前開處所起獲陳韋廷（已審
    結）持有改造槍枝一把、改造子彈一顆，始悉上情。
二、案經臺北縣警察局板橋分局報請臺灣桃園地方法院檢察署檢察官偵查起訴。
    理  由
一、被告甲○○於本院審理時經合法傳喚未到庭，惟原審審理時訊據被告甲○○矢口
    否認有何藏匿人犯之犯行，辯稱：伊係於九十年六月十一日回國後，才知陳韋廷
    被通緝，原先並不知他被通緝云云。惟查，被告甲○○於警訊及原審審理時坦承
    其於八十九年五月二十九日出國時要陳韋廷至桃園縣桃園市○○路○段一一七七
    號四樓之二租屋處居住等語。而證人即同案被告陳韋廷於警訊時供稱：被告甲○
    ○知道伊被通緝等語，於原審審理時供稱：「甲○○知道我被通緝，因為那時他
    要出國，順便要我幫他看房子」等語。查被告既提供房屋供陳韋廷居住，則陳韋
    庭自無誣陷被告之理。又查陳韋廷因違反槍砲彈藥刀械管制條例案件，經臺灣桃
    園地方法院檢察署於八十九年四月二十九日以桃檢楠執丁緝字第八九一號發佈通
    緝在案，為犯罪之人，亦有臺北縣警察局板橋分局解送人犯報告書在卷足稽。足
    認被告前開所辯，顯係其事後卸責之詞，不足採信。本件罪證明確，被告犯行堪
    以認定。
二、核被告甲○○所為，係犯刑法第一百六十四條第一項之藏匿人犯罪。被告曾於八
    十八年二月二十二日因妨害風化案件，經台灣桃園地方法院判處有期徒刑六月確
    定，並於八十九年一月一日執行完畢，有本院被告全國前案紀錄表一份在卷可稽
    ，其於五年以內再犯本件有期徒刑以上之罪，為累犯，應依刑法第四十七條規定
    加重其刑。另被告於行為後，刑法第四十一條就易科罰金之規定，將原「犯最重
    本刑為三年以下有期徒刑以下之刑之罪，而受六月以下有期徒刑或拘役之宣告，
    因身體、教育、職業或家庭之關係，執行顯有因難者，得以一元以上三元以下折
    算一日，易科罰金」之規定，於九十年一月四日修正為刑法第四十一條第一項前
    段，修正後之新規定為「犯最重本刑為五年以下有期徒刑以下之刑之罪，而受六
    個月以下有期徒刑或拘役之宣告，因身體、教育、職業、家庭之關係或其他正當
    事由，執行顯有困難者，得以一元以上三元以下折算一日，易科罰金」，上開修
    正後之新規定已於九十年一月十日經總統公布，而於同年一月十二日生效施行，
    是被告行為後法律已有變更，經比較新舊法之結果，以修正後之新規定對被告較
    為有利，從而依刑法第二條第一項前段之規定，應適用裁判時即修正後之刑法第
    四十一條第一項前段之規定，附此敘明。
三、原審認被告罪證明確，援引刑法第二條第一項前段、第一百六十四條第一項、第
    四十七條、修正後第四十一條第一項前段，罰金罰鍰提高標準條例第一條前段、
    第二條之規定，並審酌被告之品行、犯罪之動機、目的、手段、犯罪所生之危害
    、犯後之態度及其他一切情狀，量處有期徒刑四月，並諭知易科罰金之折算標準
    。認事用法，均無不合，量刑亦屬妥適，被告上訴意旨仍執陳詞否認犯罪，其上
    訴核無理由，應予駁回。
四、被告經合法傳喚無正當理由不到庭，爰不待其陳述逕行判決。
據上論斷，應依刑事訴訟法第三百六十八條、第三百七十一條，判決如主文。
本案經檢察官蔡瑞宗到庭執行職務。
中      華      民      國    九十一    年      六      月    二十七    日
                              臺灣高等法院刑事第十七庭
                                  審判長法  官  陳  正  雄
                                        法  官  許  宗  和
                                        法  官  許  錦  印
右正本證明與原本無異。
不得上訴。
書記官  楊  妙  恩
中      華      民      國     九十一   年      六      月      二十七  日
附錄：本案論罪科刑法條全文
刑法第一百六十四條第一項：
藏匿犯人或依法逮捕、拘禁之脫逃人或使之隱避者，處二年以下有期徒刑、拘役或五
百元以下罰金。
